【裁判字號】    99,簡上,7
【裁判日期】    990611
【裁判案由】    違反家庭暴力防治法
【裁判全文】
臺灣臺東地方法院刑事判決               99年度簡上字第7號
上  訴  人  甲○○
上列上訴人即被告因違反家庭暴力防治法案件，不服本院臺東簡
易庭中華民國99年2月26日99年度東簡字第62號刑事簡易判決（
聲請簡易判決處刑案號：98年度偵字第1409號），提起上訴，本
院管轄之第二審合議庭判決如下：
    主  文
上訴駁回。
    犯罪事實及理由
一、本案經本院審理結果，認第一審以被告甲○○所為係違反法
    院依家庭暴力防治法第14條第1項所為命加害人完成戒癮治
    療之處遇計畫之保護令裁定，而犯家庭暴力防治法第61條第
    5款之違反保護令罪，處有期徒刑2月，如易科罰金，以新臺
    幣（下同）1,000元折算1日，其認事用法及量刑均無違誤，
    應予維持，並引用如附件第一審判決書及臺灣臺東地方法院
    檢察署檢察官聲請簡易判決處刑書所記載之犯罪事實、證據
    及理由。
二、上訴意旨略以：被告業已坦承犯行，請求給予被告自新之機
    會，得以繼續完成戒除酒癮療程，並給予緩刑宣告云云。
三、查本案業據被告於警詢、偵查及本院審理中坦白承認（見警
    卷第13至16頁、偵卷第8至9頁及本院卷第58頁背面、第73頁
    背面、第80頁），並有臺東縣衛生局97年5月6日東衛醫字第
    0970006268號函、家庭暴力加害人到達／未到達執行機構通
    知書、行政院衛生署酒癮戒治處遇服務方案受處遇人出席簽
    到表、馬偕紀念醫院臺東分院98年12月17日馬院東醫乙字第
    0980011860號函、臺東縣衛生局98年4月25日東衛字第09800
    06002號函所檢附之行政院衛生署酒癮戒治處遇服務方案受
    處遇人同意書、出席簽到表、家庭暴力加害人到達／未到達
    執行機構通知書、心理輔導、認知教育輔導紀錄表、門診及
    住院紀錄表等件在卷可稽（見警卷第6至8頁、偵卷第12頁及
    本院卷第43至67頁），足徵被告上開任意性自白與事實相符
    ，應堪採信。原審認被告罪證明確，因而援引刑事訴訟法第
    449條第1項前段、第3項、第454條第2項，家庭暴力防治法
    第61條第5款，刑法第11條前段、第41條第1項前段之規定，
    量處被告有期徒刑2月，並諭知易科罰金之折算標準。按量
    刑輕重，係屬事實審法院得依職權自由裁量之事項，苟已斟
    酌刑法第57條各款所列情狀而未逾越法定刑度，不得遽指為
    違法，最高法院72年臺上字第6696號、75年臺上字第7033號
    判例分別著有明文；且在同一犯罪事實與情節，如別無其他
    加重或減輕之原因，下級審量定之刑，亦無過重或失輕之不
    當情形，則上級審法院對下級審法院之職權行使，原則上應
    予尊重（最高法院85年度臺上字第2446號判決可資參照）。
    況量刑之裁量權，乃憲法所保障法官獨立審判之核心，法院
    行使此項裁量權，亦非得以任意或自由為之，仍應受一般法
    律原理原則之拘束，即仍須符合法律授權之目的、法律秩序
    之理念、國民法律感情及一般合法有效之慣例等規範，尤其
    應遵守比例原則及平等原則之意旨，否則即可能構成裁量濫
    用之違法（最高法院86年度臺上字第7655號判決可資參照）
    ，亦即如非有裁量逾越或裁量濫用之明顯違法情事，自不得
    擅加指摘其違法或不當，即使上級法院對下級法院裁量權之
    審查，亦應同此標準，此不僅在保障法官不受任何制度外之
    不當干涉，更保障法官不受制度內之異質干涉，此方符憲法
    第80條所宣示獨立審判之真義。本院審酌被告與被害人乙○
    ○間為配偶，卻未能相互體諒、扶持，其於本院核發97年度
    家護字第64號民事通常保護令後，非但未能配合法院裁定進
    行之相關處遇計劃，前因違反家庭暴力防治法等案件，業經
    臺灣臺東地方法院檢察署檢察官於98年11月25日以98年度偵
    字第1347號為緩起訴處分，嗣經臺灣高等法院花蓮分院檢察
    署於同年12月14日以98年度上職議字第703號處分書駁回再
    議確定，緩起訴期間為2年，被告應自緩起訴處分確定日起1
    年6個月內，向臺灣臺東地方法院檢察署指定之政府機關、
    政府機構、行政法人、社區或其他符合公益目的之機構或團
    體提供40小時之義務勞務等情，有上揭緩起訴處分書及臺灣
    高等法院被告前案紀錄表在卷可憑，其雖未構成累犯，然其
    於偵查期間內亦未積極完成所餘之戒除酒癮療程，此有98年
    11月11日偵訊筆錄及馬偕紀念醫院臺東分院98年12月17日馬
    院東醫乙字第0980011860號函文在卷可考（見偵卷第7、12
    頁），顯見被告未從前例中記取教訓，無視上開民事通常保
    護令之內容，惟念及被告於犯後尚能坦承犯行，兼衡酌其犯
    罪之動機、目的、品性素行、手段、生活狀況不佳、智識程
    度為國中畢業、犯罪所生之損害等一切情狀，是原審基此考
    量而為上開科刑之諭知，尚無裁量權濫用、不當或違法之處
    ，且原審判決經核認事用法均無違誤，量刑亦稱妥適，上訴
    意旨請求宣告緩刑云云，為無理由，應予駁回。
據上論斷，應依刑事訴訟法第455條之1第1項、第3項、第373條
、第368條，判決如主文。
本案經檢察官丙○○到庭執行職務。
中    華    民    國    99    年    6    月    11    日
                  刑事第三庭  審判長法  官  陳弘能
                                    法  官  李俊彬
                                    法  官  彭凱璐
以上正本證明與原本無異。
本件判決不得上訴。
                                    書記官  陳憶萱
中    華    民    國    99    年    6     月    11    日

司法院資訊處製作；財團法人民間司法改革基金會備份。
